hr-HR: Tehnologija multi-GPU: Dvosmjerni CrossFireX; Dvosmjerni NVLink; Dvosmjerni SLI; Trosmjerni CrossFireX; Trosmjerni SLI; Četverosmjerni CrossFireX; Četverosmjerni SLI; APP; CrossFire; CrossFire Pro; CrossFireX; Dvostruka grafika; Hibridni CrossFireX; LucidLogix Virtu; NVLink; Nije podržano; NVIDIA Turing; Quad-GPU SLI; Quad-GPU CrossFireX; SLI; Ostalo
bg-BG: Твхнология Multi-GPU: Двупосочен CrossFireX; Двупосочен NVLink; Двупосочен SLI; Трипосочен CrossFireX; Трипосочен SLI; Четирипосочен CrossFireX; Четирипосочен SLI; APP; Crossfire; Crossfire pro; Crossfirex; Двойна графика; Хибриден crossfirex; LucidLogix virtu; NVLink; Не се поддържа; Nvidia turing; Quad-GPU SLI; Quad-GPU crossFireX; SLI; Други
tr: Çoklu GPU Teknolojisi: 2 yollu CrossFireX; 2 yollu NVLink; 2-way SLI; 3 yollu CrossFireX; 3-way SLI; 4 yollu CrossFireX; 4-way SLI; UYGULAMA; Crossfire; Crossfire pro; Crossfirex; Çift grafik; Hybrid CrossFireX; LucidLogix virtu; NVLink; Desteklenmiyor; Nvidia turing; Dört GPU'lu SLI; Dört GPU'lu crossFireX; SLI; Diğer
pt-BR: Tecnologia Multi-GPU: 2-way CrossFireX; 2-way NVLink; 2-way SLI; 3-way CrossFireX; 3-way SLI; 4-way CrossFireX; 4-way SLI; APP; CrossFire; CrossFire Pro; CrossFirex; Gráficos Dual; CrossFireX híbrido; LucidLogix virtu; NVLink; Não compatível; Nvidia Turing; SLI com quatro GPUs; CrossFireX com quatro GPUs; SLI; Outro
da: Multi-Gpu-teknologi: 2-vejs CrossFireX; 2-vejs NVLink; 2-vejs SLI; 3-vejs CrossFireX; 3-vejs SLI; 4-vejs CrossFireX; 4-vejs SLI; APP; Crossfire; Crossfire pro; Crossfirex; Dobbelt grafik; Hybrid crossfirex; LucidLogix virtu; NVLink; Ikke understøttet; Nvidia turing; Quad-GPU SLI; Quad-GPU crossFireX; SLI; Andet
sk-SK: Technológia Multi-GPU: 2-pásmový CrossFireX; 2-pásmový NVLink; 2-pásmový SLI; 3-pásmový CrossFireX; 3-pásmový SLI; 4-pásmový CrossFireX; 4-pásmový SLI; APP; Crossfire; Crossfire pro; Crossfirex; Duálna grafika; Hybridný crossfirex; LucidLogix virtu; NVLink; Nie je podporované; Turing Nvidia; Quad-GPU SLI; Quad-GPU crossFireX; SLI; Iné
lt-LT: Multi-GPU technologija: Dvikryptis „CrossFireX“; Dvikryptis „NVLink“; Dvikryptis SLI; Trikryptis „CrossFireX“; Trikryptis SLI; Keturių krypčių „CrossFireX“; Keturių krypčių SLI; APP; „Crossfire“; „Crossfire Pro“; „CrossFireX“; Dvi grafikos plokštės; „Hybrid CrossFireX“; „LucidLogix Virtu“; NVLink; Nepalaikoma; „Nvidia Turing“; Quad-GPU SLI; „Quad GPU CrossFireX“; SLI; Kita
sv: Multi-Gpu-teknik: 2-vägs CrossFireX; 2-vägs NVLink; 2-vägs SLI; 3-vägs CrossFireX; 3-vägs SLI; 4-vägs CrossFireX; 4-vägs SLI; APP; Crossfire; Crossfire pro; Crossfirex; Dubbel grafik; Hybrid crossfirex; LucidLogix virtu; NVLink; Stöds inte; Nvidia turing; Quad-GPU SLI; Quad-GPU crossFireX; SLI; Annat
sl-SI: Multi-GPU tehnologija: 2-way CrossFireX; 2-way NVLink; 2-way SLI; 3-way CrossFireX; 3-way SLI; 4-way CrossFireX; 4-way SLI; APP; Crossfire; Crossfire pro; Crossfirex; Dvojna grafika; Hybrid crossfirex; LucidLogix virtu; NVLink; Ni podprto; Nvidia turing; Quad-GPU SLI; Quad-GPU crossFireX; SLI; Drugo
it: Tecnologia multi-GPU: CrossFireX a 2 vie; NVLink a 2 vie; SLI a 2 vie; CrossFireX a 3 vie; SLI a 3 vie; CrossFireX a 4 vie; SLI a 4 vie; APP; CrossFire; CrossFire Pro; CrossFireX; Doppia GPU; Hybrid CrossFireX; LucidLogix virtu; NVLink; Non supportata; Turing Nvidia; SLI quad GPU; CrossFireX quad GPU; SLI; Altro
hu: Több GPU-s technológia: 2-way CrossFireX; 2-way NVLink; 2-way SLI; 3-way CrossFireX; 3-way SLI; 4-way CrossFireX; 4-way SLI; APP; Crossfire; Crossfire pro; Crossfirex; Dual graphics; Hybrid crossfirex; LucidLogix virtu; NVLink; Nem támogatott; Nvidia turing; Quad-GPU SLI; Quad-GPU crossFireX; SLI; Egyéb
es: Tecnología multi-GPU: CrossFireX de 2 vías; NVLink de 2 vías; SLI de 2 vías; CrossFireX de 3 vías; SLI de 3 vías; CrossFireX de 4 vías; SLI de 4 vías; APP; Crossfire; Crossfire pro; Crossfirex; Gráficos duales; Crossfirex híbrido; Virtud LucidLogix; NVLink; No compatible; Nvidia turing; SLI para cuatro GPU; CrossFireX para cuatro GPU; SLI; Otros
nb: Multi-Gpu-teknologi: 2-veis CrossFireX; 2-veis NVLink; 2-way SLI; 3-veis CrossFireX; 3-way SLI; 4-veis CrossFireX; 4-way SLI; APP; Crossfire; Crossfire pro; Crossfirex; Dual graphics; Hybrid crossfirex; LucidLogix virtu; NVLink; Ikke støttet; Nvidia turing; Quad-GPU SLI; Quad-GPU crossFireX; SLI; Annen
de: Multi-GPU-Technologie: 2-Wege-CrossFireX; 2-Wege-NVLink; 2-Wege-SLI; 3-Wege-CrossFireX; 3-Wege-SLI; 4-Wege-CrossFireX; 4-Wege-SLI; APP; Crossfire; Crossfire Pro; CrossFireX; Duale Grafik; Hybrid-CrossFireX; LucidLogix Virtu; NVLink; Nicht unterstützt; NVIDIA Turing; Quad-GPU-SLI; Quad-GPU-CrossFireX; SLI; Sonstiges
zh-TW: 多核心圖形處理器技術: 2-way CrossFireX; 2-way NVLink; 2-way SLI; 3-way CrossFireX; 3-way SLI; 4-way CrossFireX; 4-way SLI; APP; 多重GPU協同運算技術; Crossfire pro; Crossfirex; 雙顯示卡; Hybrid crossfirex; LucidLogix virtu; NVLink; 不支援; 圖靈微架構; Quad-GPU SLI; Quad-GPU crossFireX; 可擴充鏈結介面; 其他
th: เทคโนโลยีมัลติ GPU: 2-way CrossFireX; 2-way NVLink; 2-way SLI; 3-way CrossFireX; 3-way SLI; 4-way CrossFireX; 4-way SLI; แอป; Crossfire; Crossfire pro; Crossfirex; ดูอัลกราฟิก; Hybrid crossfirex; LucidLogix Virtu; NVLink; ไม่รองรับ; Nvidia Turing; Quad-GPU SLI; Quad-GPU crossFireX; SLI; อื่นๆ
fi: Moni-Gpu-teknologia: 2-way CrossFireX; 2-way NVLink; 2-way SLI; 3-way CrossFireX; 3-way SLI; 4-way CrossFireX; 4-way SLI; APP; Crossfire; Crossfire pro; Crossfirex; Kaksoisgrafiikka; 4-way CrossFireX; LucidLogix virtu; NVLink; Ei tuettu; Nvidia turing; Quad-GPU SLI; Quad-GPU crossFireX; SLI; Muu
pl: Technologia wielu procesorów graficznych: 2-kierunkowy CrossFireX; 2-kierunkowy NVLink; 2-kierunkowy SLI; 3-kierunkowy CrossFireX; 3-kierunkowy SLI; 4-kierunkowy CrossFireX; 4-kierunkowy SLI; APP; Crossfire; Crossfire pro; Crossfirex; Podwójna grafika; Hybrid crossfirex; LucidLogix virtu; NVLink; Nieobsługiwane; Nvidia turing; Quad-GPU SLI; Quad-GPU crossFireX; SLI; Pozostałe
ja: マルチGPUテクノロジー: 2ウェイCrossFireX; 2ウェイNVLink; 2ウェイSLI; 3ウェイCrossFireX; 3ウェイSLI; 4ウェイCrossFireX; 4ウェイSLI; APP; クロスファイア; クロスファイアプロ; クロスファイアX; デュアルグラフィックス; ハイブリッドクロスファイアX; LucidLogix virtu; NVLink; 非対応; Nvidia turing; Quad-GPU SLI; Quad-GPU crossFireX; SLI; その他
ro-RO: Tehnologie multi-GPU: 2-way CrossFireX; 2-way NVLink; 2-way SLI; 3-way CrossFireX; 3-way SLI; 4-way CrossFireX; 4-way SLI; APP; Crossfire; Crossfire pro; Crossfirex; Dual graphics; Hybrid crossfirex; LucidLogix virtu; NVLink; Neacceptat; Nvidia turing; Quad-GPU SLI; Quad-GPU crossFireX; SLI; Altele
cs: Technologie Multi-GPU: 2cestný CrossFireX; 2cestný NVLink; 2cestný SLI; 3cestný CrossFireX; 3cestný SLI; 4cestný CrossFireX; 4cestný SLI; APP; Crossfire; Crossfire Pro; CrossFireX; Duální grafika; Hybridní CrossFireX; LucidLogix Virtu; NVLink; Nepodporováno; NVIDIA Turing; Quad-GPU SLI; CrossFireX se čtyřmi GPU; SLI; Jiné
nl: Multi-GPU-technologie: 2-weg CrossFireX; 2-weg NVLink; 2-weg SLI; 3-weg CrossFireX; 3-weg SLI; 4-weg CrossFireX; 4-weg SLI; APP; Crossfire; Crossfire pro; Crossfirex; Dual graphics; Hybride CrossFireX; LucidLogix virtu; NVLink; Niet ondersteund; Nvidia turing; Quad-GPU SLI; Quad-GPU crossFireX; SLI; Andere
ko: 다중 GPU 기술: 2-way CrossFireX; 2-way NVLink; 2-way SLI; 3-way CrossFireX; 3-way SLI; 4-way CrossFireX; 4-way SLI; APP; Crossfire; Crossfire pro; Crossfirex; 듀얼 그래픽; Hybrid crossfirex; LucidLogix virtu; NVLink; 지원되지 않음; 엔비디아 튜링; Quad-GPU SLI; Quad-GPU crossFireX; SLI; 기타
zh-CN: 多 GPU 技术: 两路 CrossFireX; 两路 NVLink; 两路 SLI; 三路 CrossFireX; 三路 SLI; 四路 CrossFireX; 四路 SLI; 应用; Crossfire; Crossfire pro; Crossfirex; 双显卡; 混合 CrossFireX; LucidLogix virtu; NVLink; 不支持; Nvidia turing; Quad-GPU SLI; Quad-GPU CrossFireX; SLI; 其他
fr: Technologie multi-GPU: CrossFireX bidirectionnel; NVLink bidirectionnel; SLI bidirectionnel; CrossFireX tridirectionnel; SLI tridirectionnel; CrossFireX à quatre directions; SLI à quatre directions; APP; Crossfire; Crossfire pro; CrossFireX; Graphiques doubles; CrossFireX hybride; LucidLogix Virtu; NVLink; Non pris en charge; Nvidia Turing; SLI à quatre GPU; CrossFireX à quatre GPU; SLI; Autre
en: Multi-GPU technology: 2-way CrossFireX; 2-way NVLink; 2-way SLI; 3-way CrossFireX; 3-way SLI; 4-way CrossFireX; 4-way SLI; APP; Crossfire; Crossfire pro; Crossfirex; Dual graphics; Hybrid crossfirex; LucidLogix virtu; NVLink; Not supported; Nvidia turing; Quad-GPU SLI; Quad-GPU crossFireX; SLI; Other
el: Τεχνολογία πολλαπλών GPU: 2-way CrossFireX; 2-way NVLink; 2-way SLI; 3-way CrossFireX; 3-way SLI; 4-way CrossFireX; 4-way SLI; APP; Crossfire; Crossfire pro; Crossfirex; Διπλά γραφικά; Υβριδικό crossfirex; LucidLogix virtu; NVLink; Δεν υποστηρίζεται; Nvidia turing; Quad-GPU SLI; Quad-GPU crossFireX; SLI; Άλλο
vi: Công nghệ đa GPU: CrossFireX 2 chiều; NVLink 2 chiều; SLI 2 chiều; CrossFireX 3 chiều; SLI 3 chiều; CrossFireX 4 chiều; SLI 4 chiều; APP; Crossfire; Crossfire pro; Crossfirex; Đồ họa kép; Hybrid crossfirex; LucidLogix virtu; NVLink; Không hỗ trợ; Nvidia turing; SLI 4 GPU; CrossFireX 4 GPU; SLI; Khác
pt-PT: Tecnologia Multi-GPU: CrossFireX de duas saídas; NVLink de duas saídas; SLI de duas saídas; CrossFireX de três saídas; SLI de três saídas; CrossFireX de quatro saídas; SLI de quatro saídas; APP; Crossfire; Crossfire pro; Crossfirex; Gráficos duplos; Crossfirex híbrido; LucidLogix virtu; NVLink; Não suportado; Nvidia turing; Quad-GPU SLI; Quad-GPU crossFireX; SLI; Outro
ru: Технология Multi-GPU: 2-way CrossFireX; 2-way NVLink; 2-way SLI; 3-way CrossFireX; 3-way SLI; 4-way CrossFireX; 4-way SLI; APP; Crossfire; Crossfire pro; Crossfirex; Двойная графика; Hybrid crossfirex; LucidLogix virtu; NVLink; Не поддерживается; Nvidia turing; Quad-GPU SLI; Quad-GPU crossFireX; SLI; Другая